# 融资租赁利息调整后如何进行会计分录调整？

提问人：jdeast 时间：2016-03-21 19:19:04
融资租赁合同签订后利率不断下调，租赁公司重新核定了租金，利息有所下降，应该如何调整长期应付款和未确认融资费用，如何做会计分录？

回答人：chenyiwei
根据《企业会计准则第 22 号——金融工具确认和计量》第二十七条：企业（债务人）与债权人之间签订协议，以承担新金融负债方式替换现存金融负债，且新金融负债与现存金融负债的合同条款实质上不同的，应当终止确认现存金融负债，并同时确认新金融负债。 企业对现存金融负债全部或部分的合同条款作出实质性修改的，应当终止确认现存金融负债或其一部分，同时将修改条款后的金融负债确认为一项新金融负债。
上述规定在IFRS下也存在对应规定。参照《国际会计准则第 39 号——金融工具：确认和计量》第 40 段，判断“新金融负债与现存金融负债的合同条款实质上不同”至少应满足的一项标准是：截至转换后的条款生效的时点，新金融负债的未来现金流量的现值（应使用原金融负债的实际利率作为折现率，将新金融负债的现金流量［包含相关交易费用］折现到该时点）与原有金融负债截至该时点的摊余成本相比较，差异应大于或等于10%。这个规定通称为“10%测试”。如果能够通过“10%测试”的，则原先的金融负债通常可以终止确认；如果不能通过“10%测试”的，则新的金融负债应视作原先金融负债的延续，原先的金融负债不能终止确认。
根据上述规定，如通过上述“10％测试”的，则终止确认原金融负债，同时确认一项新的金融负债（按公允价值对新的金融负债进行初始计量，新金融负债初始计量金额与原金融负债账面价值之间的差额计入损益）；如果债务工具的交换和条款的修改不作为债务消除核算（不通过“10％测试”），则发生的所有成本或费用应调整该金融负债的账面金额，并在修改后负债的剩余期限内摊销。
相关规定：
IAS 39第 40 段：An exchange between an existing borrower and lender of debt instruments with substantially different terms shall be accounted for as an extinguishment of the original financial liability and the recognition of a new financial liability. Similarly, a substantial modification of the terms of an existing financial liability or a part of it (whether or not attributable to the financial difficulty of the debtor) shall be accounted for as an extinguishment of the original financial liability and the recognition of a new financial liability. 即：现有借款人和出借人之间交换条款存在显著差异的债务工具，应当作为原金融负债的消除和一项新金融负债的确认进行核算。类似地，对现有金融负债或部分金融负债的条款的重大修改（无论是否归因于债务人的财务困难）应作为原金融负债的消除和一项新金融负债的确认进行核算。 在IAS 39附录A（应用指南）的第AG62段中，对上述第 40 段作了进一步解释，如下：
For the purpose of paragraph 40, the terms are substantially different if the discounted present value of the cash flows under the new terms, including any fees paid net of any fees received and discounted using the original effective interest rate, is at least 10 per cent different from the discounted present value of the remaining cash flows of the original financial liability. If an exchange of debt instruments or modification of terms is accounted for as an extinguishment, any costs or fees incurred are recognised as part of the gain or loss on the extinguishment. If the exchange or modification is not accounted for as an extinguishment, any costs or fees incurred adjust the carrying amount of the liability and are amortised over the remaining term of the modified liability. 即：在第 40 段的规定中，如果按原实际利率折现的新条款下的现金流量现值（其中包括支付的所有费用扣除收到的所有费用后的净额）与原金融负债剩余现金流量现值相比至少有10%的差异，即为新旧条款存在显著差异。如果债务工具的交换和条款的修改作为债务消除核算，则发生的所有成本或费用应确认为债务消除利得或损失的一部分。如果债务工具的交换和条款的修改不作为债务消除核算，则发生的所有成本或费用应调整该金融负债的账面金额，并在修改后负债的剩余期限内摊销。

提问人：zengfengxia 时间：2016-05-05 10:06:17
陈版，这个对金融资产是不是也同样适用？

回答人：chenyiwei
这条只适用于金融负债。